【裁判字號】    91,易,2858
【裁判日期】    920214
【裁判案由】    竊盜
【裁判全文】
臺灣高雄地方法院刑事判決                        九十一年度易字第二八五八號
    公  訴  人  臺灣高雄地方法院檢察署檢察官
    被      告  甲○○  男  五.
右列被告因竊盜案件，經檢察官提起公訴（九十一年度偵字第一七五四三號），本院
判決如左：
    主  文
甲○○竊盜，累犯，處有期徒刑參月，如易科罰金，以參佰元折算壹日。
    事  實
一、甲○○前於民國八十七年間因竊盜案件，經臺灣高等法院高雄分院以八十七年上
    易字第二九八二號判決判處有期徒刑一年八月確定，於八十九年十月十七日因縮
    刑期滿而執行完畢。詎仍不知悔改，於九十一年八月十日晚上十時十六分許，在
    高雄市○○區○○路七六０之一號之二「十一世紀生活百貨廣場」內，意圖為自
    己不法之所有，趁店員乙○○不注意之際，竊取溫度計一支、四入化妝瓶一個、
    護唇膏一條、唇筆一支、刮鬍刀片一盒、化妝刷一支、訂書針一盒、挖耳扒一支
    、訂書機組一盒、手機吊飾二個、髮夾一個、花式髮夾一個、髮夾二個、眉刷一
    支、別針一支等十七件物品（計值新台幣【下同】一千一百二十八元），得手後
    即將上開物品分別置於西裝外套、褲子兩側口袋內，並為圖掩人耳目，另持刮鬍
    刀等物至櫃臺結帳，嗣結帳完畢經過該商店大門時，因該店警報器響起而為該店
    結帳員乙○○發覺後，報警查獲。
二、案經高雄市政府警察局楠梓分局移送臺灣高雄地方法院檢察署檢察官偵查起訴。
    理  由
一、訊據被告甲○○對於將上開物品置於西裝外套兩側口袋，於將上開物品攜出商店
    時遭查覺之事實固供認不諱，惟矢口否認有任何竊盜之故意，辯稱：當日伊正與
    櫃臺結帳小姐聊天，所以忘記結帳，且上開物品僅值一百五十幾元而已云云。經
    查：右揭被告竊取上開十七件物品，並分置於衣褲兩側口袋內，上開物品計值一
    千一百二十八元等事實，業據告訴代理人即店員乙○○於警訊時指述綦詳，復有
    贓物認領保管收據、扣押物品目錄表各一紙附卷可稽，復參以被告係將上開物品
    分置於西裝外套、褲子兩側口袋，以避免店員發現，復藉另持少數物品結帳之方
    式以掩人耳目，足見被告確有竊取上開物品之犯意無訛，是被告上開所辯顯係飾
    卸之詞，自不足採。綜上，本件事證明確，被告之竊盜犯行堪以認定。
二、核被告甲○○所為，係犯刑法第三百二十條第一項之竊盜罪。又被告甲○○前於
    八十七年間因竊盜案件，經臺灣高等法院高雄分院以八十七年上易字第二九八二
    號判決判處有期徒刑一年八月確定，於八十九年十月十七日因縮刑期滿執行完畢
    等情，有臺灣高雄地方法院檢察署刑案資料查註紀錄表、臺灣高等法院被告全國
    前案紀錄表可按，其於五年內再犯本件有期徒刑以上之罪，為累犯，應依法加重
    其刑。爰審酌被告前已有竊盜前科，仍不知警惕，復不思以己力賺取日常生活所
    需物品，竟以竊取他人物品代之，造成他人財產之損失，犯後猶飾詞否認犯行，
    惟其竊得之物品已由被害人領回，有上述保管收據一紙可憑，所造成之損害匪鉅
    等一切情狀，量處如主文所示之刑，並諭知易科罰金之折算標準，以為懲儆。
據上論斷，應依刑事訴訟法第二百九十九條第一項前段，刑法第三百二十條第一項、
第四十七條、第四十一條第一項前段，罰金罰鍰提高標準條例第一條前段、第二條，
判決如主文。
本案經檢察官郭麗娟到庭執行職務。
中    華    民    國      九十二      年  二      月      十四      日
                                  臺灣高雄地方法院刑事第六庭
                                      審判長 法  官       李政庭
                                             法  官       周玉群
                                             法  官       邱泰錄
右正本證明與原本無異。
如不服本判決，應於判決送達後十日內，向本院提出上訴狀。
                                             書記官       林慧君
中    華    民    國      九十二      年      二      月      十四      日
中華民國刑法第三百二十條
 (普通竊盜罪、竊佔罪)
意圖為自己或第三人不法之所有，而竊取他人之動產者，為竊盜罪，處五
年以下有期徒刑、拘役或五百元以下罰金。
意圖為自己或第三人不法之利益，而竊佔他人之不動產者，依前項之規定
處斷。
前二項之未遂犯罰之。


司法院資訊處製作；財團法人民間司法改革基金會備份。
